【裁判字號】    99,台上,3364
【裁判日期】    990603
【裁判案由】    妨害性自主
【裁判全文】
最高法院刑事判決            九十九年度台上字第三三六四號
上  訴  人  甲○○
選任辯護人  陳勵新律師
上列上訴人因妨害性自主案件，不服台灣高等法院中華民國九十
七年七月三十一日第二審判決（九十七年度上訴字第二八一六號
，起訴案號：台灣桃園地方法院檢察署九十六年度偵字第三一五
一號），提起上訴，本院判決如下：
    主  文
原判決撤銷，發回台灣高等法院。
    理  由
本件原判決撤銷第一審之科刑判決，改判論處上訴人甲○○成年
人對少年犯強制性交罪刑（處有期徒刑三年六月）之判決，固非
無見。
惟查：（一）、刑法第二百二十一條第一項對於強制性交手段，
係列舉「強暴、脅迫、恐嚇、催眠或其他違反其意願之方法」，
須排除「強暴」、「脅迫」、「恐嚇」、「催眠」之違反其意願
之方法外，始有「其他違反其意願之方法」之適用。原判決事實
欄記載上訴人先佯稱以不再碰觸Ａ女（代號：00000000，姓名年
籍資料詳卷）身體並以為Ａ女取水及離開該房等方式以緩和Ａ女
戒心，待Ａ女體力不支入睡後，隨即進入主臥室，壓坐Ａ女身上
以徒手強脫Ａ女褲子，除使Ａ女驚醒外，並使Ａ女因此心生畏懼
且因身體虛弱致無法抗拒，而上訴人於脫去Ａ女褲子後，隨即以
徒手強行扳開Ａ女併合抗拒之雙腿，違反Ａ女之性自主意願，以
其性器官插入Ａ女之性器官內，對Ａ女為性器接合之性交行為既
遂等情。既認定上訴人係以強脫Ａ女褲子，使Ａ女驚醒心生畏懼
且因身體虛弱致無法抗拒，強行扳開Ａ女併合抗拒之雙腿之手段
為之，又認同時以「其他」違反其意願之方法為之，容有未合。
（二）、原判決事實記載上訴人脫去Ａ女褲子後，隨即以徒手強
行扳開Ａ女併合抗拒之雙腿，違反Ａ女之性自主意願，以其性器
官插入Ａ女之性器官內，對Ａ女為性器接合之性交行為既遂等情
，並未認定上訴人有對Ａ女為數次性交行為，然理由內卻敘述：
上訴人雖對Ａ女為數次性交行為，惟該數次性交行為，係在密接
時間內、在同一地點，基於與Ａ女為一個性交過程之犯意，於接
續之意思下，所為之數次性器接合之行為，自應認屬一行為，而
為單純一罪等語（見原判決第九頁倒數第六至九行），事實之記
載與理由之說明不相適合，亦屬判決理由矛盾之違法。以上，或
係上訴意旨所指摘，或為本院得依職權調查之事項，應認原判決
有撤銷發回更審之原因。
據上論結，應依刑事訴訟法第三百九十七條、第四百零一條，判
決如主文。
中    華    民    國  九十九  年    六    月    三    日
                      最高法院刑事第二庭
                          審判長法官  莊  登  照
                                法官  陳  世  淙
                                法官  徐  昌  錦
                                法官  許  錦  印
                                法官  蕭  仰  歸
本件正本證明與原本無異
                                      書  記  官
中    華    民    國  九十九  年    六    月    七    日
                                                      v

司法院資訊處製作；財團法人民間司法改革基金會備份。
